【裁判字號】    97,訴,5559
【裁判日期】    980216
【裁判案由】    毒品危害防制條例
【裁判全文】
臺灣板橋地方法院刑事判決              97年度訴字第5559號
公  訴  人  臺灣板橋地方法院檢察署檢察官
被      告  甲○○
上列被告因違反毒品危害防制條例案件，經檢察官提起公訴（97
年度毒偵字第8756號），被告於準備程序進行中，就被訴事實為
有罪之陳述，本院告知其簡式審判程序之旨，聽取當事人意見後
，裁定由受命法官獨任依簡式審判程序審理，茲判決如下：
    主  文
甲○○施用第一級毒品，處有期徒刑柒月，扣案如附表壹編號壹
所示之物沒收銷燬、如附表貳編號壹所示之物沒收；又施用第二
級毒品，處有期徒刑參月，扣案如附表壹編號貳所示之物沒收銷
燬、如附表貳所示之物沒收。應執行有期徒刑玖月，扣案如附表
壹所示之物沒收銷燬、如附表貳所示之物沒收。
    事  實
一、甲○○前因施用第一、二級毒品案件，經本院以97年度毒聲
    字第818 號裁定送觀察、勒戒後，因無繼續施用毒品之傾向
    ，於民國97年7 月1 日執行完畢釋放出所，並由臺灣板橋地
    方法院檢察署檢察官以97年度毒偵字第2377號為不起訴處分
    在案。詎仍不知悔改，於前開觀察、勒戒執行完畢釋放後5
    年內，基於施用第一級毒品海洛因及施用第二級毒品甲基安
    非他命之犯意，於97年10月22日下午某時許，在臺北縣中和
    市○○路某友人住處，以將海洛因置入香菸內點燃吸食、將
    甲基安非他命置入玻璃球內燒烤吸食之方式，施用海洛因及
    甲基安非他命各1 次。嗣於97年10月23日下午3 時50分許，
    在臺北縣土城市○○路與立德路口為警查獲，並扣得如附表
    1 、2 所示之物。
二、案經臺北市政府警察局內湖分局報告臺灣板橋地方法院檢察
    署檢察官偵查起訴。
    理  由
一、上開犯罪事實，業經被告甲○○於本院審理時坦承不諱（見
    本院卷第20、24頁），而其為警查獲時所採集之尿液，經以
    酵素免疫分析法初步篩選，再以氣相層析質譜儀分析法確認
    ，確呈現嗎啡（施用毒品海洛因代謝物為嗎啡）及安非他命
    、甲基安非他命陽性反應，有臺北市政府警察局偵辦毒品案
    件尿液檢體委驗單（代碼編號：026823號）、臺灣尖端先進
    生技醫藥股份有限公司濫用藥物檢驗報告（代碼編號：0268
    23號）各1 份在卷可稽（見偵查卷第65、67頁），復有扣案
    如附表1 、2 所示之物可資佐證，足認被告之自白與事實相
    符。又被告前經本院裁定送觀察、勒戒後，於97年7 月1 日
    執行完畢之事實，有臺灣高等法院被告前案紀錄表1 份附卷
    可憑（見本院卷第29、30頁），被告於觀察、勒戒執行完畢
    釋放後5 年內，再犯毒品危害防制條例第10條之罪，犯行明
    確，應依法論科。
二、按海洛因、甲基安非他命分屬毒品危害防制條例第2 條第2
    項第1 款、第2 款規定之第一級、第二級毒品，核被告所為
    ，係犯毒品危害防制條例第10條第1 項、第2 項之施用第一
    級毒品罪及施用第二級毒品罪。其為上開犯行而持有第一級
    毒品海洛因及第二級毒品甲基安非他命，持有之低度行為，
    應為施用之高度行為所吸收，不另論罪。被告所犯施用第一
    級毒品罪與施用第二級毒品罪2 罪間，犯意各別，行為互殊
    ，應予分論併罰。爰審酌被告已曾因相同犯行經觀察、勒戒
    之處遇，猶未能知所警惕，顯然漠視法令之禁制，惟其犯罪
    行為主要係戕害自身，並未直接積極損害他人之利益，且事
    後坦承犯行，犯後態度尚無不良，暨其施用毒品之動機、目
    的、素行等一切情狀，分別量處如主文所示之刑，並定其應
    執行刑。扣案如附表1 所示之物為第一級毒品海洛因及第二
    級毒品甲基安非他命，除因鑑驗而用罄之部分外，餘應依毒
    品危害防制條例第18條第1 項前段之規定沒收銷燬；如附表
    2 所示之物，則為被告所有供（非專供）施用前揭第一、二
    級毒品所用之物，業據其供明在卷（見本院卷第25頁），應
    依刑法第38條第1 項第2 款之規定予以沒收。
據上論斷，應依刑事訴訟法第273 條之1 第1 項、第299 條第1
項前段，毒品危害防制條例第10條第1 項、第2 項、第18條第1
項前段，刑法第11條、第51條第5 款、第38條第1 項第2 款，判
決如主文。
本案經檢察官陳伯均到庭執行職務。
中    華    民    國    98     年    2    月    16    日
                    刑事第九庭  法  官   許炎灶
以上正本證明與原本無異。
如不服本判決應於收受判決後10日內向本院提出上訴書狀，並應
敘述具體理由；其未敘述上訴理由者，應於上訴期間屆滿後20日
內向本院補提理由書（均須按他造當事人之人數附繕本）「切勿
逕送上級法院」。
                                書記官  屠衛民
中    華    民    國    98    年    2     月    16    日
附錄本案論罪科刑法條：毒品危害防制條例第10條。
毒品危害防制條例第10條
施用第一級毒品者，處6 月以上5 年以下有期徒刑。
施用第二級毒品者，處3 年以下有期徒刑。
附表1 ：
┌─────────────────────────────────────┐
│查獲之第一、二級毒品                                                      │
├──┬─────┬──┬──┬──────────────────────┤
│編號│品      名│數量│單位│備                                        註│
├──┼─────┼──┼──┼──────────────────────┤
│ 01 │第一級毒品│2   │包  │第一級毒品海洛因（1 包淨重0.4670公克，取樣│
│    │海洛因    │    │    │  0.0055公克；另1 包淨重0.3640公克，取樣0.01│
│    │          │    │    │  23公克）。                                │
│    │          │    │    │含極微量第一級毒品海洛因殘渣且未能析離之外│
│    │          │    │    │  包裝2 個，應併予沒收銷燬。                │
│    │          │    │    │卷附交通部民用航空局航空醫務中心97年11月6 │
│    │          │    │    │  日航藥鑑字第0975670 號毒品鑑定書1 份參照（│
│    │          │    │    │  見本院卷第10頁）。                        │
├──┼─────┼──┼──┼──────────────────────┤
│ 02 │第二級毒品│4   │包  │第二級毒品甲基安非他命（1 包淨重2.06公克，│
│    │甲基安非他│    │    │  取樣0.01公克；另3 包淨重3.85公克，各取樣0.│
│    │命        │    │    │  01公克）。                                │
│    │          │    │    │含極微量第二級毒品甲基安非他命殘渣且未能析│
│    │          │    │    │  離之外包裝4 個，應併予沒收銷燬。          │
│    │          │    │    │卷附臺北市政府警察局97年11月10日北市鑑毒字│
│    │          │    │    │  第270 號鑑驗通知書1 份參照（見本院卷第12頁│
│    │          │    │    │  ）。                                      │
└──┴─────┴──┴──┴──────────────────────┘
附表2 ：
┌─────────────────────────────────────┐
│查獲之被告所有供（非專供）施用第一、二級毒品所用之物                      │
├──┬─────┬──┬──┬──────────────────────┤
│編號│品      名│數量│單位│備                                        註│
├──┼─────┼──┼──┼──────────────────────┤
│ 01 │磅秤      │1   │臺  │供（非專供）施用第一級毒品海洛因及第二級毒品│
│    │          │    │    │甲基安非他命之用（秤量海洛因、甲基安非他命施│
│    │          │    │    │用之劑量）                                  │
├──┼─────┼──┼──┼──────────────────────┤
│ 02 │玻璃球組  │1   │組  │供（非專供）施用第二級毒品甲基安非他命之用（│
│    │          │    │    │置入甲基安非他命燒烤吸食）                  │
└──┴─────┴──┴──┴──────────────────────┘


司法院資訊處製作；財團法人民間司法改革基金會備份。
